# 请问多支股票，都计入可供出售金融资产核算，公允价值有增有减如何确定递延所得税

提问人：palading 时间：2021-04-16 17:33:03
请问第一年购买了多支股票，都计入可供出售金融资产核算，当年公允价值有增有减，请问在确定递延所得税的时候，是按照所有股票的公允价值变动合计的结果，来判断是计入递延所得税资产还是递延所得税负债，还是按照各支股票公允价值变动增加的计入递延所得税负债、公允价值变动减少的计入递延所得税资产？请问应当按照整体公允价值变动还是单支公允价值变动来进行判断核算？

回答人：chenyiwei
按照各支股票公允价值变动增加的计入递延所得税负债、公允价值变动减少的计入递延所得税资产。但对于公允价值的降低确认递延所得税资产的，则应满足确认递延所得税资产的一般条件（在可预见的未来很可能转回且很可能获得足够多的应纳税所得额）。

提问人：palading 时间：2021-04-18 16:52:00
谢谢陈版！如果不能确定在可预见的未来很可能转回且很可能获得足够多的应纳税所得额，或者未来不能获得足够的应纳所得税额。是不是就不应该计算递延所得税？还是只是不计入递延所得税资产，而是计入递延所得税负债？

回答人：chenyiwei
只是不计入递延所得税资产，而是计入递延所得税负债。